臺灣高雄地方法院民事裁定
108年度消債更字第159號
聲  請  人  黃世達  
0000000000000000

代  理  人  陳永祥律師
上列當事人因消費者債務清理事件聲請更生，本院裁定如下：
    主  文
聲請人黃世達自中華民國一百零八年十月二十二日下午四時起開
始更生程序。
命司法事務官進行本件更生程序。
    理  由
一、聲請意旨略以：伊無力清償債務，曾依消費者債務清理條例
    （下稱消債條例）聲請前置協商但不成立。嗣向臺灣橋頭地
    方法院聲請更生，因該院不具管轄權而移送本院，經本院以
    民國106年度消債更字第328號裁定准予更生，然所提更生方
    案未獲可決而轉清算程序，經本院以107年度消債清字第81
    號裁定開始清算程序，後於107年11月19日具狀撤回聲請，
    並經全體普通債權人同意。現因聲請人有不能清償債務或有
    不能清償之虞，復未經法院裁定開始清算程序或宣告破產，
    爰依法聲請准予裁定更生。    
二、按債務人不能清償債務或有不能清償之虞者，得依本條例所
    定更生或清算程序，清理其債務。債務人無擔保或無優先權
    之本金及利息債務總額未逾新臺幣（下同）12,000,000元者
    ，於法院裁定開始清算程序或宣告破產前，得向法院聲請更
    生。法院開始更生程序之裁定，應載明其年、月、日、時，
    並即時發生效力。法院裁定開始更生或清算程序後，得命司
    法事務官進行更生或清算程序，必要時得選任律師、會計師
    或其他適當之自然人或法人一人為監督人或管理人。消債條
    例第3 條、第42條第1 項、第45條第1 項及第16條第1 項分
    別定有明文。
三、經查：
㈠、聲請人於105年度至107年度均無申報所得，名下無財產，雖
    有中國人壽保單，惟無解約金，而安聯人壽保單已停效，有
    現金價值114元；又聲請人自陳從事保險仲介業務，無固定
    雇主，如招攬成功，即掛件在其他保險業務員帳上，每月約
    1.5件，可獲取佣金30％，每月收入約28,000元，除自105年1
    2月起每月領取租金補助3,200元外，未領取其他補助，成年
    子女亦無給付扶養費等情，有財政部高雄國稅局105年至107
    年綜合所得稅各類所得資料清單及財產歸屬資料清單（卷第
    8至10頁、第61頁）、財產及收入狀況說明書（卷第4頁）、
    債權人清冊（卷第161頁）、戶籍謄本（卷第59頁）、勞工
    保險被保險人投保資料表（卷第99至100頁）、個人商業保
    險查詢結果表（卷第66頁）、財團法人金融聯合徵信中心前
    置協商專用債權人清冊（卷第52至54頁）、信用報告（卷第
    55至56頁）、土地銀行陳報狀（卷第23至47頁）、高雄市政
    府社會局函（卷第92頁）、高雄市政府都市發展局函（卷第
    94至96頁）、勞動部勞工保險局函（卷第93頁）、切結書（
    卷第101至102頁）、安聯人壽保險股份有限公司函（卷第63
    頁）、中國人壽保險股份有限公司函（卷第48至49頁）等附
    卷可證。則在別無其他資料可認聲請人有其他收入之情形下
    ，以其自陳每月收入28,000元核算現在償債能力之基礎，堪
    認妥適。
㈡、聲請人原稱扶養居住於中國之中國籍配偶，嗣後已陳明現無
    力再扶養配偶，此有聲請人108年6月14日民事補正狀（卷第
    50頁）在卷可考。另關於聲請人個人日常必要支出部分，聲
    請人主張單獨租屋居住，每月租金8,000元，並提出租賃契
    約（卷第78至86頁）在卷可稽。惟按債務人必要生活費用，
    以最近一年衛生福利部或直轄市政府所公告當地區每人每月
    最低生活費1.2倍定之，消債條例第64條之2第1項定有明文
    。本院參酌衛福部社會司所公告108年度高雄市最低生活費
    為13,099元，又該最低生活費用之標準，係照當地最近1年
    平均每人消費支出60％，依其基準之家庭收支調查報告調查
    表格式所示有關經常性支出之調查項目，其原即包括利息支
    出、食品、衣著、房租及水費、電費、醫療保健、交通、娛
    樂、教育等基本生活需求。本院認在聲請人並無特殊需求，
    應以此最低生活費之1.2倍即15,719元認係其個人必要生活
    費用。
㈢、承上，聲請人目前每月收入約28,000元，扣除個人必要支出1
    5,719元後，剩餘12,281元，而聲請人目前負債總額為3,082
    ,707元（卷第110至113頁、第116至151頁，包括：土地銀行
    、中國信託銀行、彰化銀行、台灣銀行、富邦資產管理股份
    有限公司、力興資產管理股份有限公司、新加坡商艾星國際
    有限公司台灣分公司、滙誠第一資產管理股份有限公司、滙
    誠第二資產管理股份有限公司、中華電信股份有限公司），
    扣除安聯人壽保單現金價值114元後，以每月所餘逐年清償
    ，至少須約21年【計算式：（3,082,707－114）÷12,281÷12≒
    21】始能清償完畢，應認其已不能清償債務。此外，聲請人
    無擔保或無優先權之債務總額未逾12,000,000元，且無消債
    條例第6條第3項、第8條或第46條各款所定駁回更生聲請之
    事由存在。則聲請人聲請更生為有理由，應予准許，爰命司
    法事務官進行本件更生程序。
四、依消債條例第11條第1 項、第45條第1 項、第16條第1 項，
    裁定如主文。
中　　華　　民　　國　 108　　年　　10　　月　　22　　日
              　　民事庭　　法　　　官　賴寶合
以上正本係照原本作成。
本裁定不得抗告。
中　　華　　民　　國　 108　　年　　10　　月　　22　　日
  　                        書記官　胡美儀